---
title: "Covid"
author: "Arturo Sirvent"
date: "16/3/2022"
output: html_document
---

```{r setup, include=FALSE}
knitr::opts_chunk$set(echo = TRUE)
```

```{r}
# Especificamos las librerías necesarias en esta lista

packages = c("maps","ggmap","leaflet","maptools","tidyverse","tmap","devtools","formatR","tmaptools","caret",'mapview','cartography')

#use this function to check if each package is on the local machine
#if a package is installed, it will be loaded
#if any are not, the missing package(s) will be installed and loaded
package.check <- lapply(packages, FUN = function(x) {
  if (!require(x, character.only = TRUE)) {
    install.packages(x, dependencies = TRUE,repos='http://cran.rediris.es')
    library(x, character.only = TRUE)
  }
})

#verify they are loaded
search()
```


```{r}
library(tidyverse)

library(ggmap)
#library(rgdal)
#library(rgeos)
library(maptools)
library(tidyr)
library(tmap)
library(geospatial) # Instalado en ejercicios anteriores 
library(sp)
library(maps)
#library(raster)
library(tmaptools)
library(leaflet)
#library(cartography)
library(dplyr)


```

```{r}
confirmed <- "https://raw.githubusercontent.com/CSSEGISandData/COVID-19/master/csse_covid_19_data/csse_covid_19_time_series/time_series_covid19_confirmed_global.csv"
death <- "https://raw.githubusercontent.com/CSSEGISandData/COVID-19/master/csse_covid_19_data/csse_covid_19_time_series/time_series_covid19_deaths_global.csv"
recovered <- "https://raw.githubusercontent.com/CSSEGISandData/COVID-19/master/csse_covid_19_data/csse_covid_19_time_series/time_series_covid19_recovered_global.csv"
df.confirmed <- read_csv(confirmed)
df.death <- read_csv(death)
df.recovered <- read_csv(recovered)

```

La mayoría no tiene States o subregiones, pero otras sí, como Australia:

```{r}
subset(df.confirmed,`Country/Region`=="Australia")
```

Veamos un ejemplo rápido de donde están localizamos los datos que estamos usando:

```{r}
qmplot(Long, Lat,data=df.confirmed,size=I(0.5))#df.confirmed$`1/24/2021`)
```

Investiguemos un poco los datos a ver si tienen algunos valores extraños:

```{r}
#sacamos todo lo de un pais cualquiera

pais<-"India"
datos_conf<-subset(df.confirmed,`Country/Region`==pais)%>%select(-c(1,2,3,4))
datos_conf<-as.numeric(datos_conf)

datos_deat<-subset(df.death,`Country/Region`==pais)%>%select(-c(1,2,3,4))
names1<-names(datos_deat)

datos_deat<-as.numeric(datos_deat)

datos_reco<-subset(df.recovered,`Country/Region`==pais)%>%select(-c(1,2,3,4))
names2<-names(datos_reco)

datos_reco<-as.numeric(datos_reco)

plot(datos_conf/max(datos_conf),type="l",col="red")
lines(datos_deat/max(datos_deat),col="blue")
lines(datos_reco/max(datos_reco))

```

Vemos como los datos de Recovered terminan de golpe para una fecha, a partir de ahí son 0 hasta entonces. Buscamos en la página sobre esto y mencionan que los últimos datos son actualizado en todas menos la de recuperados.

```{r}
datos_reco<-subset(df.recovered,`Country/Region`==df.recovered$`Country/Region`[1])%>%select(-c(1,2,3,4))
datos_reco<-as.numeric(datos_reco)
plot(datos_reco/max(datos_reco),type="l")
for (i in df.recovered$`Country/Region`){
  datos_reco<-subset(df.recovered,`Country/Region`==i)%>%select(-c(1,2,3,4))
  datos_reco<-as.numeric(datos_reco[1,])
  lines(datos_reco/max(datos_reco))
}
```

Esto pasa para todos los paises y regiones, los datos simplemente no se actualizan más.

¿Qué fecha es esa en la que se para? Como es aditivo, es monótono creciente y tendremos que es el máximo en cualquier serie.

```{r}
datos_reco<-subset(df.recovered,`Country/Region`==df.recovered$`Country/Region`[102])%>%select(-c(1,2,3,4))
names=names(datos_reco)

a<-which.max(datos_reco)
print(names[a+1])

```

Para la representación de datos, usaremos también los datos de recuperados, pero limitaremos su uso a donde había datos (antes del 8/5/21).

No solo nos puede interesar el número acumulado de las variables, sino que también sería interesante que tuvíeramos información diaria o semana, que nos indicara momentos de mayor incidencia (mayor pendiente en la curva de incidencia acumulada). Esto lo obtenemos simplemente haciendo una diferencia entre valores diarios o valores semanales. (Con las diferencias diarias luego ya podemos calcular las semanales).

```{r}
df.recovered
```

```{r}
aux<-df.recovered %>% select(-c(1,2,3,4))%>%as.matrix.data.frame()
diff_aux<-diff(t(aux),lag=1) #se aplica hacia abajo fila por fila
df.recovered.daily<-as.data.frame(t(diff_aux))
df.recovered.daily<-df.recovered.daily%>%mutate(df.recovered %>% select(c(1,2,3,4)))%>%relocate("Province/State","Country/Region","Lat","Long")

aux<-df.death%>% select(-c(1,2,3,4))%>%as.matrix.data.frame()
diff_aux<-diff(t(aux),lag=1) #se aplica hacia abajo fila por fila
df.death.daily<-as.data.frame(t(diff_aux))
df.death.daily<-df.death.daily%>%mutate(df.death %>% select(c(1,2,3,4)))%>%relocate("Province/State","Country/Region","Lat","Long")

aux<-df.confirmed%>% select(-c(1,2,3,4))%>%as.matrix.data.frame()
diff_aux<-diff(t(aux),lag=1) #se aplica hacia abajo fila por fila
df.confirmed.daily<-as.data.frame(t(diff_aux))
df.confirmed.daily<-df.confirmed.daily%>%mutate(df.confirmed %>% select(c(1,2,3,4)))%>%relocate("Province/State","Country/Region","Lat","Long")


```

No debería haber negativos sino en la última lectura, veamos:

```{r}
aux_days<-rowSums(diff_aux<0)
aux_pais<-rowSums(t(diff_aux)<0)
names(aux_pais)<-df.recovered$`Country/Region`
table(aux_days)
table(aux_pais)
```

Veamos que esta pasando, porque no incrementan siempre las lecturas.

```{r}
aux_pais[which.max(aux_pais)]
```

Veamos los datos de Francia:

```{r}
#df.recovered%>%filter(`Country/Region`=="France")%>%select(-c(1,2,3,4))%>%select(colSums(df.recovered.diff%>%filter(`Country/Region`=="France")%>%select(-c(1,2,3,4))<0))
```

¿?¿Hay algun error con los datos...

## Esquema de trabajo

Vamos a hacer una serie de mapas para mostrar la información:

1.  Usando solo latitud y longitud del país, vamos a hacer mapas de calor y histogramas2d. También añadiendo las cifras encima.\
2.  Daremos la opción de selecionar paises.\
3.  En jugar de usar solo la localización puntual, usaremos el polígono que define el país.\
4.  Con esto último haremos mapas cloropleth, y diferentes estilos.\
5.  Por ultimo, añadir la función de hacer una animación entre x dia y x dia.

Lo primero será sacar un mapa que abarque la región deseada. La región se determinará mediante los países de interés.

```{r}
#una lista con los paises de interés

lista<-c("Spain","India")

bbs<-geocode_OSM(lista)
bbs
bbs<-bbs%>%rename(Country=query)
absolute_BB<-bbs%>%group_by()%>%summarise(left=min(lon_min,na.rm=TRUE),bottom=min(lat_min,na.rm=TRUE),right=max(lon_max,na.rm=TRUE),top=max(lat_max,na.rm=TRUE))
centers<-bbs%>%select(c(1,2,3))
centers
absolute_BB

```

```{r}
#ahora con la bounding box podemos sacar el mapa que corresponda

a<-get_stamenmap(unlist(absolute_BB),zoom=2, maptype = "toner-lite") 
a%>%ggmap
```

Ahora queremos información sobre sus fronteras, y también la información del covid disponible:

```{r}

limit_recov<-"8/5/21"
lista<-c("Spain","India")

#primero las indicencias acumuladas
df.confirmed.select<-df.confirmed%>%filter(`Country/Region` %in% lista)
df.death.select<-df.death%>%filter(`Country/Region` %in% lista)
df.recovered.select<-df.recovered%>%filter(`Country/Region` %in% lista)
  
#pero tambien los valores diarios
df.confirmed.daily.select<-df.confirmed.daily%>%filter(`Country/Region` %in% lista)
df.death.daily.select<-df.death.daily%>%filter(`Country/Region` %in% lista)
df.recovered.daily.select<-df.recovered.daily%>%filter(`Country/Region` %in% lista)
  
```



```{r}
head(countries_spdf@data)
```

Ahora que tenemos un objeto sp con los nombres, vamos a hacer un merge, para que se añada la información del covid a este dataset.

Podemos tenerlo todo en un data set, o tenerlo en varios, por ahora lo tendremos en varios.

```{r}
#creamos los data sets
countries_spdf_confirmed<-countries_spdf
countries_spdf_confirmed@data<-countries_spdf_confirmed@data %>% left_join(df.confirmed,by=c("name"="Country/Region"))

countries_spdf_death<-countries_spdf
countries_spdf_death@data<-countries_spdf_death@data %>% left_join(df.death,by=c("name"="Country/Region"))

countries_spdf_recovered<-countries_spdf
countries_spdf_recovered@data<-countries_spdf_recovered@data %>% left_join(df.recovered,by=c("name"="Country/Region"))



countries_spdf_confirmed_daily<-countries_spdf
countries_spdf_confirmed_daily@data<-countries_spdf_confirmed_daily@data %>% left_join(df.confirmed.daily,by=c("name"="Country/Region"))

countries_spdf_death_daily<-countries_spdf
countries_spdf_death_daily@data<-countries_spdf_death_daily@data %>% left_join(df.death.daily,by=c("name"="Country/Region"))

countries_spdf_recovered_daily<-countries_spdf
countries_spdf_recovered_daily@data<-countries_spdf_recovered_daily@data %>% left_join(df.recovered.daily,by=c("name"="Country/Region"))


#filtramos los seleccionados

```



Vamos a probar con ggmap y tmap y tal, a ver si lo podemos hacer más facil:

```{r}
World2<-World[World$name %in% countries_spdf_confirmed@data$name ,]


nombres<-c()
val_aux<-c()
dia<-"1/25/20"
for (i in countries_spdf_confirmed@data$name){
  if ((! i %in% nombres) & (i %in% World2$name)){
    nombres<-c(nombres,i)
    val_aux<-c(val_aux,countries_spdf_confirmed@data[countries_spdf_confirmed@data$name==i,dia][1])
  }
  
}



World2%>% mutate(coln_new=val_aux)


```


```{r}
countries_spdf_confirmed@data$name%in% World$name

```


```{r}
tmap_mode("plot")
data(World)
tm_shape(World) +
  tm_polygons("HPI")
```


```{r}
str(World)
```


## Pruebas con Plotly  

```{r}
## Import required libraries
## If packages are not installed, install the packages using install.packages() function
library(gapminder) # to access gapminder dataset
library(plotly) # for plotly charts, pipe % operator
library(dplyr) # for any data manipulation operations; we used filter()


# install.packages() ; if the package is not already installed

## Quick glance of gapminder dataset through the str()
gapminder %>% 
  str()


## Scatter plot for a specific year 2002
gapminder %>% 
  filter(year==2002) %>%  # filter data for the year 2002
  plot_ly() %>% 
  add_markers(x=~gdpPercap, y=~lifeExp) %>% 
  layout(title="Plotly Scatter Plot",
         xaxis=list(title="GDP Per Capita (log scale)", type="log"),
         yaxis=list(title= "Life Expectancy")) %>% 
  hide_legend()


## Creating animation using the frame argument
## Frame is transitioned over the years to bring a smooth animation effect
gapminder %>% plot_ly() %>% add_markers(x=~gdpPercap, y=~lifeExp, frame=~year, 
                                        text=~paste("Life Expectancy: ", round(lifeExp,1), 
                                        "GDP Per Capita:", round(gdpPercap,1), 
                                        "Country:", country), hoverinfo= "text") %>% 
  layout(title="Animated Plotly Scatter Plot",
         xaxis=list(title="GDP Per Capita (log scale)", type="log"),
         yaxis=list(title= "Life Expectancy")) %>% 
  hide_legend()
```













